【裁判字號】    97,易,3806
【裁判日期】    980527
【裁判案由】    傷害等
【裁判全文】
臺灣板橋地方法院刑事判決              97年度易字第3806號
公  訴  人  臺灣板橋地方法院檢察署檢察官
被      告  丙○○
上列被告因傷害等案件，經檢察官提起公訴（97年度偵緝字第
2787號、97年度偵字第25027 號），本院判決如下：
    主  文
丙○○傷害人之身體，處拘役參拾日，如易科罰金，以新臺幣壹
仟元折算壹日。又損壞他人之大門玻璃，足以生損害於他人，處
拘役貳拾日，如易科罰金，以新臺幣壹仟元折算壹日。應執行拘
役肆拾日，如易科罰金，以新臺幣壹仟元折算壹日。
丙○○被訴毀損監視攝影器部分，無罪。
    事  實
一、丙○○於民國97年2 月9 日晚間7 時47分許，騎乘車號KES-
    916 號普通重型機車，行經臺北縣新莊市○○街12號前時，
    不慎追撞由甲○○駕駛之車號W5-5648 號自小客車，甲○○
    下車查看後，二人因而發生爭執，丙○○竟基於傷害人之身
    體犯意，自後以徒手勒住甲○○之頸部並往下壓甩，致甲○○身體半倒，受有右膝擦挫傷、頸部扭傷之傷害，嗣經警方
    依據甲○○所記下之機車車號始循線查獲丙○○。
二、丙○○另基於毀損之故意，於97年6 月17日凌晨3 時50分許
    ，頭戴安全帽，在臺北縣泰山鄉○○路○ 段142 巷126 號美
    福堡社區管理中心大門前，持原放置於美福堡社區管理中心
    旁之滅火器用力甩向美福堡社區管理中心之大門玻璃，致美
    福堡社區管理中心之大門玻璃破碎，足以損害於美福堡社區
    住戶。嗣經警方依據美福堡社區之監視攝影器錄影畫面始循
    線查獲丙○○。
三、案經甲○○、丁○○訴由臺北縣政府警察局新莊分局報請臺
    灣板橋地方法院檢察署檢察官偵查起訴。
    理  由
壹、有罪部分：
一、被告丙○○經合法傳喚無正當理由未於審判期日到庭，惟其
    於本院準備程序中矢口否認有公訴人所指傷害、毀損之犯行
    ，辯稱：有關傷害部分，是甲○○先動手打伊，並把伊的手
    弄脫臼，伊是為了自保才還手；至於毀損部分，伊並沒有在
    97年6 月17日拿滅火器去損壞美福堡社區管理中心的大門玻
    璃，是總幹事丁○○挾怨報復云云。
二、經查：
  (一)證人甲○○於97年2 月9 日下午7 時47分許，駕駛車號W5-5
    648 號自小客車，行經臺北縣新莊市○○街12號前時，因遭
    被告騎乘之車號KES- 916號普通重型機車自後追撞，經證人
    甲○○下車查看，被告竟自後以徒手勒住證人甲○○之頸部
    並往下壓甩，致證人甲○○身體半倒，受有右膝擦挫傷、頸
    部扭傷之傷害等情，業經證人甲○○於本院審理中證稱：97
    年2 月9 日晚上7 點多，我開車經過新莊明中街12號前，後
    面突有車子撞到我的車，我就緊急煞車並下車查看情形，我
    發現被告的機車撞到我的車子，當時我要彎腰查看我的車子
    受損情形，被告就大聲的嚇阻我不准我查看，我就跟被告理
    論，我說我的車子被你撞了，我有權利查看，被告就一直不
    讓我看，而且當時我因為想再次看，被告就對我說「看三小
    」，我就跟被告表示說我要報警，我拿出手機打110 的時候
    ，我才講了兩、三句話，被告就從我的後面用手勾住我的脖
    子往我的左邊甩壓，當時我有用力掙扎但是還是被甩了半倒
    ，我的膝蓋跟手掌、肩膀都有受傷，後來我掙脫之後被告就
    站在旁邊，我就再次報警，我在講電話的時候被告就騎機車
    走了；當天我根本沒有動手等語明確（見本院98年5 月14日
    審判筆錄第7 頁），核與目擊證人林朝陽於偵查中之證述情
    節相符（見97年度偵字第23411 號偵查卷第39頁，依刑事訴
    訟法第159 條之1 第2 項具有證據能力），並有案發現場監
    視攝影器錄影光碟1 片扣案及行政院衛生署臺北醫院診斷證
    明書、車籍查詢基本資料詳細畫面各1 紙附卷可稽，而經本
    院當庭勘驗案發現場之監視攝影器錄影畫面，由畫面時間顯
    示為00：02：40至00：02：44之畫面，確可看到被告以手勒
    住證人甲○○之頸部及證人甲○○遭壓到在地，且在被告以
    手勒住證人甲○○之頸部前，證人甲○○並無任何攻擊被告
    之動作，亦有本院98年5 月14日審判筆錄在卷可參，是被告
    辯稱係因證人甲○○先出手攻擊始出手還擊自保一節，顯無
    可採。事證明確，被告傷害部分之犯行，應可認定。
  (二)又被告於97年6 月17日凌晨3 時50分許，頭戴安全帽，在臺
    北縣泰山鄉○○路○ 段142 巷126 號美福堡社區管理中心大
    門前，持原放置於美福堡社區管理中心旁之滅火器用力甩向
    美福堡社區管理中心之大門玻璃，致美福堡社區管理中心之
    大門玻璃破碎一節，亦經證人丁○○於本院審理中證稱：當
    時警衛去巡邏，巡邏回來之後發現美福堡社區管理中心的大
    門玻璃被砸破就打電話給我，我回到美福堡社區管理中心調
    閱監視攝影器的畫面，從畫面中看到被告戴著安全帽拿起美
    福堡社區管理中心旁邊的滅火器直接甩由下往前到美福堡社
    區管理中心大門致使玻璃破裂，然後被告就跑掉，之後我另
    外再去調電梯裡面的監視器畫面，就是調被告從美福堡社區
    管理中心跑掉之後的時間，大概是在美福堡社區管理中心大
    門玻璃被砸破之後約1 、2 分鐘，監視器畫面有拍到被告搭
    電梯到6 樓他住宅的位置出去左轉，被告的住家就是在電梯
    出去左轉的地方；第二天我去通知被告，但是被告拒不見面
    ，我也不知道他是否有在家裡，然後我請被告的太太到美福
    堡社區管理中心確認監視攝影器畫面拍到砸美福堡社區管理
    中心大門玻璃的人是否就是他先生，當時被告的太太乙○○
    是帶著被告的小孩下來美福堡社區管理中心，看到畫面時被
    告的太太不作聲，被告的大兒子、約八歲指著畫面說「爸爸
    」，當時我們有問他太太，但是他太太不作聲，只說了一句
    話「怎麼會這樣」；從監視器畫面看到那個人有戴安全帽，
    是半罩式的，但是前面遮陽的部分有整個都扣下來，而且遮
    陽的部分是有顏色的，從監視器畫面那個人的臉部我看得不
    是很清楚，他進電梯的時候還是戴著安全帽，但是衣著、身
    高跟去砸大門玻璃的人是一樣的，而且他出電梯的方向就是
    被告家的方向，監視器畫面裡面那個人的身材跟被告是一樣
    的；（你看了監視攝影器畫面之後，既然被拍到的人臉部不
    是很清楚，你怎麼會想到要去通知被告？）因為從衣著，被
    告以前穿過那套衣服，身高跟走路的樣子都跟被告一樣，另
    外跟房東租賃上有問題而且不繳交管理費就是被告，而且電
    梯出去後左轉只有被告一家等語（見本院98年5 月14日審判
    筆錄第3 、4 頁）明確，並有監視攝影器錄影畫面擷取照片
    2 張在卷可稽，是被告所辯，亦無可採。事證明確，被告毀
    損部分之犯行，亦可認定。
三、核被告就犯罪事實一所為，係犯刑法第277 條第1 項之傷害
    罪，就犯罪事實二所為，係犯刑法第354 條之毀損罪。又被
    告所犯上開2 罪間，犯意各別，應予分論併罰。爰審酌被告
    遇事不知妥適溝通、理性處理，僅因細故即與毆打甲○○，
    致甲○○受傷，並毀損美福堡社區管理中心之大門玻璃，漠
    視他人之身體及財產法益，法治觀念薄弱，迄今亦未與甲○○及美福堡社區管理委員會達成和解，犯後復一再否認犯行
    ，態度不佳，兼衡其素行、智識程度，及甲○○所受之傷害
    非重，遭毀損之大門玻璃價值非鉅等一切情狀，分別量處如
    主文所示之刑，並均諭知易科罰金之折算標準，及定其應執
    行刑並諭知易科罰金之折算標準，以示懲儆。
四、本件被告經合法通知，無正當理由不到庭，惟本院認本件係
    應科拘役之案件，爰不待其陳述逕行判決。
貳、無罪部分：
一、公訴意旨另以：被告基於毀損之犯意，於97年7 月12日晚間
    8 時18分許，在美福堡社區內，徒手拔除丁○○管領之監視
    攝影器之電源供應器而毀損之，足以生損害於丁○○，因認
    被告此部分亦涉有刑法第354 條之毀損罪。
二、按犯罪事實應依證據認定之，無證據不得認定犯罪事實；又
    不能證明被告犯罪者，應諭知無罪之判決；刑事訴訟法第
    154 條第2 項、第301 條第1 項分別定有明文。另按認定犯
    罪事實應憑積極證據，倘積極證據不足以為不利於被告事實
    之認定時，即應為有利被告之認定，更不必有何有利之證據
    ，最高法院30年上字第816 號著有判例，所謂「積極證據足
    以為不利被告事實之認定」，依據同院76年臺上字第4986號
    判例意旨，係指據為訴訟上證明之全盤證據資料，在客觀上
    已達於通常一般之人均不致於有所懷疑，而得確信被告確曾
    犯罪之程度；若未達到此一程度，而有合理懷疑之存在時，
    即無從為被告有罪之確信。再按刑法上之毀損罪，須毀棄、
    損壞他人之物或致令不堪用，足以生損害於公眾或他人者，
    始克成立。
三、公訴人認被告涉有此部分毀損犯行，係以證人丁○○之證述
    及卷附之監視攝影器錄影畫面擷取照片2 張為其主要依據。
    訊據被告堅詞否認有公訴人所指此部分毀損之犯行，辯稱：
    監視攝影器錄影畫面中的人是伊沒錯，但是伊只是去移動鏡
    頭，並沒有破壞等語。
四、經查，證人丁○○於本院審理中證稱：監視攝影器被破壞那
    一次沒有人看到，是我上班時從監視攝影器畫面發現124 號
    棟1 樓樓梯出口畫面不見了，原以為是監視攝影器損壞，經
    現場勘查，發現監視攝影器的鏡頭被拔走，我再調閱前晚的
    監視攝影器畫面，從畫面有看到被告和他太太經過的時候，
    被告跳起來，之後鏡頭畫面就不見了；我現在想到了，因為
    鏡頭拔不走，所以被告拔走的是電源供應器，拔掉了沒有電
    ，整個監視攝影器就無效了，沒有辦法拍了；監視攝影器不
    算是壞掉，它只是因為沒有電源供應器供電，它就不能作用
    了，只要再買電源供應器它就可以再用了，被告拔走的電源
    供應器跟監視攝影器接合的地方並無損壞等語（見本院98年
    5 月14日審判筆錄第4 、5 頁），足見在證人丁○○前往現
    場查看時，系爭監視攝影器係因電源供應器遭取走而無法運
    作，僅需重新接上電源供應器即可正常運作，監視攝影器本
    身或電源供應器與監視攝影器接合之部分並無任何損壞，是
    依證人丁○○所述，系爭監視攝影器應尚未達毀棄、損壞或
    致令不堪用之程度甚明。
五、從而，系爭監視攝影器既尚未達毀棄、損壞或致令不堪用之
    程度，自與刑法第354 條毀損罪之構成要件不符，此外，檢
    察官並未再舉出其他證據，足以證明被告確有所指此部分毀
    損之犯行存在，本院亦查無其他積極證據足以證明被告確有
    公訴人所指此部分之毀損犯行，揆諸首開說明，自應為無罪
    之諭知。
六、本件被告經合法通知，無正當理由不到庭，惟本院認本件係
    應諭知無罪之案件，爰不待其陳述逕行判決。
據上論斷，應依刑事訴訟法第306 條、第299 條第1 項前段、第
301 條第1 項，刑法第277 條第1 項、第354 條、第41條第1 項
前段、第51條第6 款，刑法施行法第1 條之1 ，判決如主文。
本案經檢察官李巧菱到庭執行職務。
中    華    民    國    98    年    5     月    27    日
                      刑事第十二庭  法  官    曾淑娟
上列正本證明與原本無異。
如不服本判決，應於判決送達後10日內敘明上訴理由，向本院提
出上訴狀 (應附繕本) ，上訴於臺灣高等法院。其未敘述上訴理
由者，應於上訴期間屆滿後20日內向本院補提理由書「切勿逕送
上級法院」。
                                    書記官    謝雪紅
中    華    民    國    98    年    5     月    27    日
附錄本案論罪科刑法條全文：
中華民國刑法第277條
傷害人之身體或健康者，處3 年以下有期徒刑、拘役或1 千元以
下罰金。
犯前項之罪因而致人於死者，處無期徒刑或7 年以上有期徒刑；
致重傷者，處3 年以上10年以下有期徒刑。
中華民國刑法第354條
毀棄、損壞前二條以外之他人之物或致令不堪用，足以生損害於
公眾或他人者，處2 年以下有期徒刑、拘役或5 百元以下罰金。


司法院資訊處製作；財團法人民間司法改革基金會備份。
